ACORDAO-COMPLETO-2380125

ACÓRDÃO DE RELAÇÃO

ACÓRDÃO DE RELAÇÃO 11306/2019 ATA 38/2019 - SEGUNDA CÂMARA

Acórdão 11306/2019-TCU-Segunda Câmara
Os Ministros do Tribunal de Contas da União, reunidos em Sessão de 2ª Câmara, ACORDAM, por unanimidade, com fundamento nos arts. 1º, V, e 39, I, da Lei nº  8.443, de 1992, c/c os arts. 1º, VIII, 143, II, 259, I, e 260, § 5º, do Regimento Interno do TCU, aprovado pela Resolução nº 246, de 2011, e art. 7º da Resolução TCU nº 206, de 2007, em considerar prejudicadas, por perda de objeto, as apreciações da legalidade, para fins de registro, dos atos de admissão de pessoal relacionados no item 1.1 deste Acórdão, diante da cessação dos efeitos financeiros dos respectivos atos a partir do desligamento dos servidores, de acordo com os pareceres emitidos nos autos:
1. Processo TC-Processo 034.798/2019-6 (ATOS DE ADMISSÃO) 
	1.1. Interessados: Adriana de Moura Fialho Paliato (CPF XXX.650.868-XX) ; Ana Luzia Galate Duarte de Brito (CPF XXX.759.158-XX) ; Anastácia Soares de Lima Domingos (CPF XXX.123.428-XX) ; Dilson Ramos Pedreira (CPF XXX.606.997-XX) ; Elizabeth Mendes Camargo (CPF XXX.538.288-XX) ; Felícia Naomi Hayashida (CPF XXX.502.198-XX) ; Guilherme Anchieta Peixoto (CPF XXX.444.041-XX) ; Jose Pinheiro de Miranda (CPF XXX.029.698-XX) ; Julian Stephan Werlang Ransan (CPF XXX.586.569-XX) ; Júlio Cesar Biolchi (CPF XXX.802.579-XX) ; Marlene Silva Vieira (CPF XXX.019.467-XX) ; Patrícia da Silva Alves Schutz (CPF XXX.043.790-XX) ; Pedro Henrique Bicalho Camelo (CPF XXX.802.506-XX) ; Rafael Garcia Rodrigues dos Santos (CPF XXX.233.497-XX) ; Relrison dos Santos Rego (CPF XXX.359.032-XX) ; Ricardo Cabral de Melo (CPF XXX.491.701-XX) ; Simone Goncalves Nader (CPF XXX.566.268-XX) ; Tays Araújo Farias Manfrin (CPF XXX.909.951-XX) ; Thales Cruz Freitas Bahia (CPF XXX.567.946-XX) e Thiago Mattos Vigne (CPF XXX.773.247-XX) .
	1.2. Entidade: Banco do Brasil S.A.
	1.3. Relator: Ministro-Substituto André Luís de Carvalho.
	1.4. Representante do Ministério Público: Procurador Marinus Eduardo De Vries Marsico.
	1.5. Unidade Técnica: Secretaria de Fiscalização de Pessoal (Sefip) .
	1.6. Representação legal: não há.
	1.7. Determinações/Recomendações/Orientações: não há.

Segunda Câmara

Banco do Brasil S.A.

Adriana de Moura Fialho Paliato (CPF XXX.650.868-XX); Ana Luzia Galate Duarte de Brito (CPF XXX.759.158-XX); Anastácia Soares de Lima Domingos (CPF XXX.123.428-XX); Dilson Ramos Pedreira (CPF XXX.606.997-XX); Elizabeth Mendes Camargo (CPF XXX.538.288-XX); Felícia Naomi Hayashida (CPF XXX.502.198-XX); Guilherme Anchieta Peixoto (CPF XXX.444.041-XX); Jose Pinheiro de Miranda (CPF XXX.029.698-XX); Julian Stephan Werlang Ransan (CPF XXX.586.569-XX); Júlio Cesar Biolchi (CPF XXX.802.579-XX); Marlene Silva Vieira (CPF XXX.019.467-XX); Patrícia da Silva Alves Schutz (CPF XXX.043.790-XX); Pedro Henrique Bicalho Camelo (CPF XXX.802.506-XX); Rafael Garcia Rodrigues dos Santos (CPF XXX.233.497-XX); Relrison dos Santos Rego (CPF XXX.359.032-XX); Ricardo Cabral de Melo (CPF XXX.491.701-XX); Simone Goncalves Nader (CPF XXX.566.268-XX); Tays Araújo Farias Manfrin (CPF XXX.909.951-XX); Thales Cruz Freitas Bahia (CPF XXX.567.946-XX) e Thiago Mattos Vigne (CPF XXX.773.247-XX).

ANDRÉ DE CARVALHO

não há.

ATOS DE ADMISSÃO (ADS)

Secretaria de Fiscalização de Pessoal (Sefip).